【裁判字號】    97,台抗,498
【裁判日期】    970703
【裁判案由】    違反毒品危害防制條例聲請具保停止羈押
【裁判全文】
最高法院刑事裁定              九十七年度台抗字第四九八號
抗  告  人  張玉希律師
被      告  甲○○
上列抗告人因被告違反毒品危害防制條例案件，不服台灣高等法
院中華民國九十七年五月十二日駁回聲請具保停止羈押之裁定（
九十七年度聲字第一四二九號），提起抗告，本院裁定如下：
    主  文
抗告駁回。
    理  由
按停止羈押，指受羈押之被告仍有羈押之原因，但無繼續羈押之
必要，而以具保、責付或限制住居之處分方法，代替羈押處分而
停止羈押之執行。被告有無繼續羈押之必要，事實審法院本得斟
酌訴訟進行程度及其他一切情形而為認定，故受羈押之被告除確
有刑事訴訟法第一百十四條所列情形之一，經具保聲請停止羈押
不得駁回外，如以其他原因聲請具保停止羈押，其應否准許，事
實審法院自有認定裁量之權。苟其此項裁量判斷，並不悖乎通常
一般之人日常生活經驗之定則或論理法則，又於裁定書內論述其
何以作此判斷之心證理由者，即不得任意指摘其為違法，而據為
提起抗告之合法理由。本件原裁定以抗告人張玉希律師聲請意旨
略稱：本案已經審結，已無訴追或審判難以進行情事；第一審判
處被告甲○○應執行有期徒刑六年，並非重刑度，且行刑權時效
長達三十七年六個月，並無將來難以執行可能；又被告仍有鉅額
貸款急需出面處理。為此聲請准予被告具保停止羈押等語。原裁
定則以：被告所犯販賣第二級毒品罪，係最輕本刑五年以上有期
徒刑之重罪，有法定羈押原因，為確保訴訟程序（包括裁判後之
執行程序）遂行，認仍有繼續羈押之必要。聲請意旨所指行刑權
時效長達三十七年六個月、被告仍有債務急需處理云云，與被告
有無繼續羈押之必要性無關，亦非法定停止羈押之事由，不足為
被告停止羈押之依據。羈押事由既無從因被告具保而消滅，被告
復無刑事訴訟法第一百十四條各款所列情形。是抗告人為被告聲
請具保停止羈押，即難准許，因而駁回其聲請等情。業已論述其
理由綦詳，經核於法並無違誤，亦無濫用其權限之情形。查抗告
意旨所云，或將羈押原因與羈押之必要性相混淆，執以指摘原裁
定就被告是否仍有羈押原因未置一詞；或仍執前詞爭辯，就原法
院職權裁量之事項，專憑己見，任意指摘，揆之上開說明，核非
適法之抗告理由，應認其抗告為無理由，予以駁回。
據上論結，應依刑事訴訟法第四百十二條，裁定如主文。
中    華    民    國  九十七  年    七    月    三    日
                      最高法院刑事第十庭
                          審判長法官  邵  燕  玲
                                法官  李  伯  道
                                法官  孫  增  同
                                法官  吳      燦
                                法官  李  英  勇
      本件正本證明與原本無異
                                      書  記  官
中    華    民    國  九十七  年    七    月    八    日
                                                 H


司法院資訊處製作；財團法人民間司法改革基金會備份。
